臺灣彰化地方法院刑事判決
111年度易字第581號
公  訴  人  臺灣彰化地方檢察署檢察官
被      告  林柏宏


上列被告因竊盜案件，經檢察官提起公訴（111年度偵字第4883
號），本院判決如下：
    主  文
林柏宏犯踰越牆垣侵入住宅竊盜罪，累犯，處有期徒刑捌月。
未扣案之犯罪所得新臺幣壹萬陸仟元沒收，於全部或一部不能沒
收或不宜執行沒收時，追徵其價額。
    犯罪事實
一、林柏宏意圖為自己不法之所有，於民國110年12月24日下午3
    、4時許，從他在彰化縣○○鄉○○村○○0巷00號住家2樓前方陽
    台欄杆爬上自家頂樓，再攀爬隔壁3樓圍牆進入鄰居乙○○住
    宅3樓陽台後，使用塑膠薄片插入門縫內，將喇叭鎖的卡榫
    擠開內縮後，將門打開，進入屋內竊取乙○○所有置放在3樓
    房間竹製存錢筒內之50元硬幣現金共計新臺幣（下同）1萬6
    千元得手。嗣經乙○○發覺失竊後報警，為警調閱監視器循線
    查獲。
二、案經乙○○訴由彰化縣警察局田中分局報告臺灣彰化地方檢察
    署檢察官偵查起訴。
    理    由
一、以下引用之供述證據及非供述證據，檢察官、被告於本院審
    理時，均未爭執證據能力，且本院審酌各該證據均非屬違法
    取得之證據，復經本院於審判期日就該等證據進行調查、辯
    論，是以依法均得做為本案證據使用。
二、訊據被告對於上述犯罪事實坦白承認，核與證人即告訴人乙
    ○○之證述相符，並有現場照片、監視器畫面截圖照片等附卷
    可以佐證，足以認定被告出於任意性之自白與事實相符，本
    件事證明確，被告犯行可以認定。
三、告訴人雖稱尚有其他財物失竊等語，但查無其他證據可以佐
    證，而被告供稱僅有竊取50元硬幣共計1萬6千多元（見本院
    卷第36頁），依罪證有疑利於被告之原則，爰認定被告竊取
    之財物為現金1萬6千元。
四、論罪科刑：
  ㈠核被告所為，係犯刑法第321條第1項第1、2款踰越牆垣侵入
    住宅竊盜罪。
  ㈡公訴檢察官主張本件應依累犯規定加重其刑，經查：被告承
    認前曾因竊盜案件，經判處應執行有期徒刑8月，得易科罰
    金確定，於107年7月25日假釋出監，於107年9月17日假釋期
    滿執行完畢之事實，並有台灣高等法院被告前案紀錄表可按
    ，被告在受有期徒刑執行完畢後5年內，故意再犯本案有期
    徒刑以上之罪，為累犯，應依法加重其刑。又本院審酌被告
    曾因多件竊盜、肇事逃逸等案件，經法院判處罪刑後，仍再
    為獲取不法利益而為本案犯行，本院審酌一切情狀後，認本
    件被告依累犯加重最低法定本刑部分，應無過苛之處，依大
    法官會議釋字第775號解釋意旨裁量結果，認本件之最低法
    定本刑均仍需加重，附此敘明。
　㈢爰審酌被告前已有多次竊盜前案，不思以正途賺取財物，而
    為本案犯行，其所為之竊盜犯行，係以攀爬圍牆開門侵入住
    宅之方式犯之，竊取之客體為現金1萬6千元，對被害人財產
    造成實質危害；再斟酌被告犯後坦承犯行之態度，及其犯罪
    之動機、目的、所竊取財物之價值，及其高中肄業之智識程
    度、家中有4名未成年子女待其撫育、尚未將所竊財物返還
    被害人等一切情狀，量處如主文所示之刑。
五、沒收部分：
　　被告竊盜所得現金1萬6千元，是被本件犯罪所得財物，由被
    告實際取得支配，雖均未扣案，仍應依刑法第38條之1第1項
    前段、第3項之規定宣告沒收，於全部或一部不能沒收或不
    宜執行沒收時，追徵其價額。 　　
六、據上論斷，應依刑事訴訟法第284條之1、第299條第1項前段
    ，刑法第321條第1項第1、2款、第47條第1項、第38條之1第
    1項前段、第3項，刑法施行法第1條之1第1項，判決如主文
    。
本案經檢察官施教文起訴，檢察官劉欣雅到庭執行職務。　　
中　　華　　民　　國　　111 　年　　7 　　月　　28　　日
                  刑事第四庭    法  官  余仕明
以上正本證明與原本無異。
如不服本判決應於收受判決後20日內向本院提出上訴書狀，並應
敘述具體理由。其未敘述上訴理由者，應於上訴期間屆滿後20日
內向本院補提理由書( 均須按他造當事人之人數附繕本) 「切勿
逕送上級法院」。
告訴人或被害人對於判決如有不服具備理由請求檢察官上訴者，
其上訴期間之計算係以檢察官收受判決正本之日期為準。
中　　華　　民　　國　　111 　年　　7 　　月　　28　　日
                                書記官  魏嘉信
附錄本案論罪科刑法條全文：
中華民國刑法第321條
犯前條第1項、第2項之罪而有下列情形之一者，處6月以上5年以
下有期徒刑，得併科50萬元以下罰金：
一、侵入住宅或有人居住之建築物、船艦或隱匿其內而犯之。
二、毀越門窗、牆垣或其他安全設備而犯之。